臺灣板橋地方法院刑事判決　　　　　　 94年度簡上字第223號
上　訴　人　臺灣板橋地方法院檢察署檢察官
被　　　告　辛○○
上列上訴人因被告竊盜案件，不服本院94年度簡字第290 號中華
民國94年2 月28日所為第一審簡易判決（聲請簡易判決處刑案號
94年度速偵字第19140 號，移送併辦案號94年度偵字第1238號）
，提起上訴暨移送併案審理（94年度偵字第5023號、第5311號）
，本院管轄第二審之合議庭判決如下：
    主  文
原判決撤銷。
辛○○連續竊盜，處有期徒刑陸月，如易科罰金，以佰元折算
壹日。
扣案之磁鐵壹個及機車鑰匙壹支均沒收。
    事  實
一、辛○○意圖為自己不法之所有，基於竊盜之概括犯意，先後
    為下列行為：
  (一)於民國93年6 月4 日下午5 時20分許，在臺北縣板橋市○○
    街109 巷60弄28號，趁屋主乙○○不在其內之際，徒手（未
    破壞門鎖）由大門進入該處後（侵入住宅部分未據告訴），
    竊取乙○○所有之金牌17面得手。嗣經警於上址採集指紋送
    請內政部警政署刑事警察局鑑定結果，與辛○○指紋檔案相
    符，而查悉上情。
  (二)於93年11月23日上午10時40分許，至臺北縣板橋市○○路10
    3 巷16號，趁該處屋主戊○○外出無人在家且大門未上鎖之
    際，侵入上址之地下室內（侵入住宅部分未據告訴），徒手
    竊取戊○○所有置於該處工作台上之電鑽2 支，得手後欲離
    去該處時，適為戊○○（起訴書誤載為陳明濃）返回上址發
    現而報警處理，並自辛○○身上扣得其所有供測試電鑽材質
    之磁鐵1 個。
  (三)於94年3 月18日下午7 時許，在臺北縣板橋市○○路433 巷
    11號前，以自備鑰匙1 支，竊取己○○所有車號ICW-355 號
    重型機車1 台，得手後供作自己代步之用。嗣於同日下午7
    時20分許，在臺北縣板橋市○○路411 號前，為警查獲，並
    扣得辛○○所有供竊取車號ICW-355 號重型機車時所用之上
    開機車鑰匙1 支。
  (四)於94年3 月26日下午9 時許，在臺北縣板橋市○○路○ 段15
    6 之1 號前，以自備鑰匙1 支，竊取周哲宇所有車號GES-50
    6 號重型機車1 台，得手後供作自己代步之用。
  (五)於94年3 月27日上午9 時許，至臺北縣板橋市○○街181 巷
    27號1 樓丙○○住處前，趁該處大門敞開且無人在內之際，
    由大門進入其內（侵入住宅部分未據告訴），並徒手竊取丙○○所有雕刻機、砂輪機、彎鋸機各1 台，得手後供己變賣
    花用。嗣為警於同日上午10時許，在臺北縣板橋市○○街18
    1 巷27號前查獲，並起獲上開贓物（包括雕刻機、砂輪機、
    彎鋸機各1 台及車號GES-506 號重型機車1 台，均業經發還
    ）及扣得非屬辛○○所有（係其兄所有），惟供竊取車號GE
    S-506 號重型機車時所用之上揭機車鑰匙1 支。
二、案經告訴人戊○○訴由臺北縣政府警察局海山分局報請臺灣
    板橋地方法院檢察署檢察官偵查後聲請簡易判決處刑及移送
    併辦。
    理  由
一、上開事實，業據被告辛○○於警詢、偵查中及本院調查、審
    理時均坦承不諱，核與被害人乙○○、己○○分別於警詢時
    所為之指述；告訴人戊○○、丙○○分別於警詢時所指訴之
    內容均大致相符，並與證人即被害人周哲宇之母庚○○於警
    詢時所為之證述內容互核一致，且有臺北縣政府警察局海山
    分局埔墘派出所受理各類案件紀錄表、刑案竊案現場勘查圖
    各1 紙、內政部警政署刑事警察局93年6 月24日刑紋字第09
    30130123號鑑驗書1 份、臺北縣政府警察局海山分局贓物認
    領保管單4 紙、查獲物品照片11幀、車籍查詢資料1 紙在卷
    及磁鐵1 個、機車鑰匙2 支扣案可稽。綜上，堪信被告前開
    出於任意性之自白確與事實相符，本件事證已臻明確，被告
    前開犯行均堪以認定，應依法論科。
二、被告辛○○意圖為自己不法之所有，徒手竊取上開事實欄所
    載之他人之物，核其所為，均係犯刑法第320 條第1 項之竊
    盜罪。上揭事實欄(一)、(三)、(四)、(五)所載之犯行，雖未據公訴
    人聲請簡易判決處刑，然本院認有連續犯之裁判上一罪關係
    ，應為聲請簡易判決處刑效力所及，且經公訴人移送併辦（
    94年度偵字第1238號、第5023號、第5311號）在案，本院自
    得一併予以審究，附此敘明。又被告先後5 次竊盜之犯行，
    均時間緊接，所犯復係犯罪構成要件同一之罪名，顯係基於
    概括之犯意反覆為之，為連續犯，應依刑法第56條規定論以
    1 罪，並加重其刑。原審以被告辛○○因犯竊盜案件（指事
    實(一)、(二)部分），事證明確而為論罪科刑之判決，固非無見
    ，惟被告續為上開事實(三)、(四)、(五)所示之竊盜犯行，事證亦
    已明確，且與聲請簡易判決處刑之事實(二)部分，具有連續犯
    之裁判上一罪之關係，已詳述於前，乃原審未及審酌，仍有
    未洽，檢察官上訴意旨執此指摘，為有理由，應由本院管轄
    之第二審合議庭將原判決撤銷。爰審酌被告年紀輕輕，不思
    藉由正當工作以賺取所得，反貪圖不勞而獲，兼衡被告犯罪
    之動機、目的、手段、次數、所生危害，竊得財物之價值（
    合計至少約65000 元）以及犯罪後已坦承犯行，態度尚稱良
    好等一切情狀，量處如主文所示之刑，並諭知易科罰金之折
    算標準，以示懲儆。
三、扣案之磁鐵1 個及機車鑰匙1 支（94年度偵字第5023號）係
    屬被告所有，且供本件竊盜犯罪所用之物，業經被告於本院
    審理時供明在卷，應依刑法第38條第1 項第2 款規定宣告沒
    收。另扣案之機車鑰匙1 支（94年度偵字第5311號），雖係
    被告供本件竊盜犯行所用之物，然非屬被告所有，亦經被告
    於本院審理時供稱：為其兄所有等語在卷，依法自無從宣告
    沒收，併此敘明。
四、至併案（即94年度偵字第5372號）意旨略以：被告辛○○意
    圖為自己不法所有，於93年12月13日下午2 時20分許，在臺
    北縣板橋市○○路245 巷50弄61號前，以自備鑰匙1 支，竊
    取甲○○所有車號QTP-520 號輕型機車1 台，得手後供己騎
    用。嗣於同年12月13日下午7 時30分許，為警於臺北縣土城
    市○○街14巷17弄8 號前查獲，認被告涉犯刑法第320 條第
    1 項之竊盜罪，與本件經聲請簡易判決處刑之犯罪事實，有
    連續犯之裁判上一罪關係，應為聲請簡易判決效力所及，而
    聲請移送併辦云云。經查：公訴人認被告涉犯上開竊盜罪嫌
    ，無非係以被告於警詢、偵查中之供述、被害人甲○○之指
    述以及贓物領據為其論據。惟(一)被告於警詢時係供稱：「我
    是於93年12月13日19時30分，在臺北縣土城市○○街14巷17
    弄前被警方查獲，當時我是站在贓車（輕機車QTP-520）旁
    邊，警方過來盤查我，因後來警方調閱當時該地的監視錄影
    帶發現我就是騎乘贓車來廣福街14巷17弄8 號的人，所以就
    帶我回來製作筆錄，該輕機車我不知道是誰偷來的，是我朋
    友李志強（依被告於本院審理時所為供述，應係「杜榮強」
    之誤，以下均同）在下午15時騎輕機車QTP-520 來我住處（
    臺北縣板橋市○○街22巷39之3 號4 樓）找我，後來我母親
    叫李志強騎機車帶我去戶政事務所辦事情，辦完後李志強說
    要去臺北縣土城市○○街14巷17弄8 號找朋友收錢，並要我
    在外面等他，我才會站在機車旁被警方查獲，我從頭到尾都
    不知道輕機車QTP-520 是贓車，我當時看到警察會怕，我又
    不太確定是不是騎乘該機車前來，所以我就告訴警方說，我
    不是騎乘該車前來，直到警方調出監視錄影帶我才確定我是
    被那台機車載來的，所以我才坦承（乘坐該車），我是93年
    12 月13 日下午19時左右到達臺北縣土城市○○街14巷17弄
    8 號前的，離警方盤查我的時間約有30分鐘。我只知道我朋
    友叫李志強，年籍資料及住處我都不知道，我是在板橋市○○路上的太陽帝國撞球場認識他的，我有他的行動電話，我
    都是用該行動電話與李志強聯絡，但我現在打電話給他都無
    人接聽，也沒有辦法聯絡到他，我今天是第一次乘坐該機車
    ，我也是第一次看李志強騎該台機車，我之前都沒有見過該
    車」等語（詳參93年度偵字第19787 號卷第5-10頁），嗣於
    偵查中亦係供稱：車號QTP-520 號輕型機車是李志強騎來的
    ，後來李志強騎該台機車載伊去辦身分證，伊不知道是贓車
    等語，可見被告自始至終均未坦承上開竊盜犯行，公訴人認
    被告自白本件犯罪云云，容有誤會。(二)再者，車號QTP-520
    號輕型機車於上揭時地失竊乙節，固據被害人甲○○於警詢
    時指述明確，並有車輛竊盜資料個別查詢報表1 份在卷可稽
    。惟被害人甲○○係於事後始發覺失竊，並未能確切指出被
    告即為行竊之人。至該偵查卷內所附監視錄影畫面之翻拍照
    片2 幀（2 名男子共同騎乘1 輛白色輕型機車），依被告之
    指認，其係後座乘坐之人，充其量亦僅能證明被告有乘坐過
    該機車，尚難憑此率認被告有竊取該機車之行為。(三)況依證
    人丁○○於本院審理時所為證述：當天即93年12月13日，被
    告確實有跟伊拿錢說要去辦身分證，後來伊有看到1 個男的
    來樓上找伊兒子下樓，然後就騎機車載伊兒子離開，之後伊
    兒子就被抓到土城分局，是伊去保出來的，那台機車是來載
    伊兒子那個人騎來的，不是伊兒子騎的，之前伊亦不曾看過
    伊兒子騎該台機車等語，經核與被告前開所辯相符，可徵被
    告所辯，尚非子虛。執此，公訴人逕認被告有上揭竊盜犯行
    ，所認即嫌速斷。從而，上揭併案部分之事實既未有確切證
    據足資證明確係被告所為，自難認與本件聲請簡易判決處刑
    之竊盜犯行有何裁判上一罪之關係，尚非本院審判範圍所及
    ，應退回由檢察官另行依法處理，附此敘明。
據上論斷，應依刑事訴訟法第455 條之1 第1 項、第3 項、第36
9 條第1 項前段、第364 條、第299 條第1 項前段，刑法第56條
、第320 條第1 項、第41條第1 項前段、第38條第1 項第2 款，
罰金罰鍰提高標準條例第1 條前段、第2條，判決如主文。
本案經檢察官程秀蘭到庭執行職務。
中　　華　　民　　國　　94　　年　　7 　　月　　20　　日
　                刑事第十庭　審判長法　官  高奕驤
                                    法  官  曾正耀
                                    法  官  黃若美
上列正本證明與原本無異。
不得上訴。
                                    書記官  曹秋冬
中　　華　　民　　國　　94　　年　　7 　　月　　21　　日
附錄本案論罪科刑法條全文：
中華民國刑法第320條
意圖為自己或第三人不法之所有，而竊取他人之動產者，為竊盜
罪，處5年以下有期徒刑、拘役或5百元以下罰金。
意圖為自己或第三人不法之利益，而竊佔他人之不動產者，依前
項之規定處斷。
前二項之未遂犯罰之。
